臺灣高等法院刑事判決　　　　　　　　　　　　　九十一年度上易字第一九八０號
　　上　訴　人　臺灣板橋地方法院檢察署檢察官
　　上　訴　人
　　即　被　告　甲○○
右上訴人因被告詐欺案件，不服臺灣板橋地方法院九十一年度易字第四五八號，中華
民國九十一年六月十一日第一審判決（起訴案號：臺灣板橋地方法院檢察署九十年度
偵字第五九一０號）提起上訴，本院判決如左：
    主  文
上訴駁回。
    事實及理由
一、本案經本院審理結果，認第一審判決對被告甲○○意圖為自己不法之所有，以詐
    術使人將本人之物交付，處有期徒刑伍月，如易科罰金以參佰元折算壹日，認事
    用法及量刑均無不當，應予維持，並引用第一審判決書記載之事實、證據及理由
    （如附件）。
二、上訴人即被告甲○○上訴意旨，猶執陳詞，空言否認犯罪，辯稱：伊未參加告訴
    人之互助會，而是代表伊老闆黃信隆去標會的，不知道老闆用伊的名字參加云云
    。惟查：被告參加告訴人丙○○所召集之互助會，並於八十八年五月十五日以六
    千元利息得標，取得會款三十二萬八千元，嗣後即拒不繳交死會會款，並逃匿無
    蹤之情，業據告訴人丙○○、告訴代理人乙○○指訴綦詳，並有署名「二輪小卓
    」之互助會單一件在卷可憑。且據證人邱健清、馬啟明、楊財旺、洪文德、陳金
    利於偵查或原審審理中所言，會單上是被告名義，每次標會均是被告前往競標，
    被告甚且向證人馬啟明、陳金利表示其購買房子需繳錢，請求讓被告先標，而證
    人邱健清、洪文德更目睹被告在得標後數日親至告訴人處拿取會款，告訴人夫妻
    猶向錢莊借錢交付被告等情，核與告訴代理人乙○○之指訴大致相符。且依經驗
    法則，僱用人之資力恆較受僱人豐裕，告訴人如欲攀誣，豈有捨富就貧之理，上
    開互助會若真係被告之老闆黃信隆所參加，衡情告訴人應向資力較豐之黃信隆催
    討會款，豈有向財務困窘之被告催討之理。況被告於偵查中初則斷然否認知悉該
    互助會存在，嗣經證人指證後見無法自圓其說，始改稱係代老闆標會，益徵被告
    言偽而辯，是被告所辯顯係臨案砌飾之詞，尚難採信。本件事證明確，被告犯行
    堪以認定。被告上訴意旨，指摘原判決不當，為無理由，應予駁回。另檢察官循
    告訴人請求上訴，其上訴意旨，指摘原判決量刑過輕不當，惟本院審酌本件被告
    犯罪之動機、手段、所生之危害、品行、犯後之態度等一切情狀，認原審量刑並
    無不當，檢察官上訴亦為無理由，應予駁回。
據上論斷，應依刑事訴訟法第三百七十三條、第三百六十八條，判決如主文。
本案經檢察官朱兆民到庭執行職務。
中    華    民    國    九十一    年      九        月      二十五      日
                              臺灣高等法院刑事第八庭
                                  審判長法  官  陳  祐  治
                                        法  官  沈  宜  生
                                        法  官  楊  炳  禎
右正本證明與原本無異。
不得上訴。
                                        書記官  廖  素  花
中    華    民    國     九十一   年      九        月      二十七      日
附錄：本判決論罪科刑法條全文
中華民國刑法第三百三十九條
(普通詐欺罪)
意圖為自己或第三人不法之所有，以詐術使人將本人或第三人之物交付者
，處五年以下有期徒刑、拘役或科或併科一千元以下罰金。
以前項方法得財產上不法之利益或使第三人得之者，亦同。
前二項之未遂犯罰之。
